【裁判字號】    92,家抗,200
【裁判日期】    920630
【裁判案由】    表示繼承
【裁判全文】
臺灣高等法院民事裁定                            九十二年度家抗字第二００號
    抗  告  人  甲  ○
                          元七.
                乙○○
右抗告人因聲請就被繼承人鄭潔華之遺產表示繼承事件，對於中華民國九十二年四月
三十日臺灣新竹地方法院九十二年度聲繼字第五號所為裁定提起抗告，本院裁定如左
：
    主      文
抗告駁回。
抗告程序費用由抗告人負擔。
    理      由
一、按大陸地區人民繼承台灣地區人民之遺產，應於繼承開始起三年內以書面向被繼
    承人住所地之法院為繼承之表示，逾期視為拋棄其繼承權，台灣地區與大陸地區
    人民關係條例第六十六條第一項定有明文。
二、經查，被繼承人鄭潔華於民國八十九年一月一日死亡，而鄭潔華之繼承人有鄭子
    溫、抗告人甲○、乙○○共三人（妹鄭文華已於八十八年九月十九日死亡，無繼
    承權），有卷附之
    二頁）足憑，而抗告人卻遲至九十二年二月二十五日始具狀向原法院為繼承之表
    示，亦有補正狀足稽（見原法院卷二○頁），足證，抗告人向法院為繼承之表示
    ，已逾被繼承人鄭潔華死亡後之三年至明。雖繼承人之一鄭子溫於九十一年十二
    月三十一日曾向原法院為表示繼承之意思表示，此有表示繼承狀足憑（見原法院
    卷二頁），但繼承之意思表示，乃各繼承人向法院所為之各別意思表示，是鄭子
    溫向原法院所為繼承之聲明，其效力依法自不及於其他繼承人，況自鄭子溫之表
    示繼承狀及該狀所檢附之親屬系統表所載（見原法院卷二、一○頁），僅均表示
    僅有伊一人為本件繼承之表示，顯無漏載抗告人之情形至明。從而，本件抗告人
    向原法院為聲明繼承之表示，既已逾法定三年之期間，則原法院裁定駁回伊等繼
    承之聲請，於法並無不當。抗告意旨略以：所以會出現逾期申請，是因為濟南市
    公證處調查取證及辦理相關文書時間過長，程序過繁，手續過多等客觀因素所致
    ，而非伊等個人主觀之故意行為，求予將原裁定廢棄云云。但如前所述，大陸地
    區人民繼承台灣地區人民之遺產，應於繼承開始起三年內以書面向被繼承人住所
    地之法院為繼承之表示，逾期視為拋棄其繼承權，此為台灣地區與大陸地區人民
    關係條例第六十六條第一項所明文規定，則抗告人既已遲誤提出繼承之表示，依
    法即已視為拋棄繼承權，是抗告人仍執前詞指摘原裁定不當求予廢棄云云，自無
    理由。
三、據上論結，本件抗告為無理由，依非訟事件法第二十八條、第十條，民事訴訟法
    第四百九十二條第一項、第九十五條、第七十八條、第八十五條第一項前段，裁
    定如主文。
中      華      民      國    九十二    年      六      月     三十     日
                                民事第六庭
                                    審判長法  官  蔡    燉
                                          法  官  俞  慧  君
                                          法  官  楊  絮  雲
右正本係照原本作成。
不得再抗告。
中      華      民      國    九十二    年      六      月     三十     日
                                          書記官  王  秀  雲


司法院資訊處製作；財團法人民間司法改革基金會備份。
